【裁判字號】    97,交抗,1112
【裁判日期】    971016
【裁判案由】    聲明異議
【裁判全文】
臺灣高等法院臺中分院交通事件裁定    97年度交抗字第1112號
抗  告  人
即受處分人  甲○○
上列抗告人因違反道路交通管理處罰條例案件，不服臺灣臺中地
方法院中華民國97年8月15日所為裁定（97年度交聲字第2234 號
），提起抗告，本院裁定如下：
    主  文
抗告駁回。
    理  由
一、抗告意旨略以：抗告人即受處分人甲○○（以下簡稱為「抗
    告人」）於民國（下同）97年5月31日18時31分許，駕駛3U
    －2753號小貨車，在文山九街近寶山五街口，因倒車不慎碰
    撞後方之車輛，造成輕微損壞，因之報請保險公司理賠修護
    ，並無肇事逃逸，原處分機關所為之裁決，有欠公允，亦影
    響抗告人之生計，懇請從輕裁決等語。
二、按「汽車駕駛人駕駛汽車肇事，無人受傷或死亡而未依規定
    處置者，處新台幣（下同）1,000元以上3,000元以下罰鍰；
    逃逸者，並吊扣其駕駛執照1個月至3個月。」道路交通管理
    處罰條例第62條第1項定有明文。而所謂「依規定處置」，
    依道路交通事故處理辦法第3條第5款規定，指發生道路交通
    事故時，駕駛人或肇事人應先通知警察機關處置。又按違反
    道路交通管理事件統一裁罰事件基準表規定，「汽車駕駛人
    駕駛汽車肇事，無人受傷或死亡而未依規定處置逃逸」，除
    上開處罰外，並應接受道安講習。
三、經查，抗告人於97年5月31日18時31分許，在臺中市○○○
    街近寶山五街口，駕駛車牌號碼3U－2753號自小貨車，因倒
    車時與停放路邊之車牌號碼4497－WD號自小客車發生交通事
    故，抗告人未通知警方到場處理，逕自駛離現場，經被害人
    前往取車時，發現遭不明車輛碰撞後報案，臺中市警察局第
    四分局處理員警抵達現場，經調閱監視器後，通知抗告人至
    該分局確認其有「汽車駕駛人駕駛汽車肇事，無人受傷或死
    亡，而未依規定處置，並逃逸」之事實無訛，有臺中市警察
    局中市警交字第GE0000000號舉發違反道路交通管理事件通
    知單、臺中市警察局第四分局97年7月7日中分四交字第0970
    017313號函、交通部公路總局臺中區監理所97年7月29 日中
    監違字第裁60-GE0000000號違反道路交通管理事件裁決書各
    1份在卷可稽（見臺灣臺中地方法院97年度交聲字第2234號
    卷第3頁、第5頁、第4頁），足徵本件抗告人確有駕駛汽車
    肇事，未依規定報警處置而逃逸之行為。從而，原處分機關
    依據道路交通管理處罰條例第62條第1項及違反道路交通管
    理事件統一裁罰基準表規定，裁處抗告人罰鍰3,000 元，並
    吊扣駕駛執照1個月及施以道安講習，於法並無不合。原審
    法院以抗告人聲明異議為無理由，予以駁回，本院經核並無
    違誤。抗告人不服原裁定提起抗告，請求撤銷原處分，從輕
    裁決，於法無從准許，抗告人之抗告，為無理由，應予駁回
    。
四、據上論斷，應依道路交通案件處理辦法第26條，刑事訴訟法
    第412條，裁定如主文。
中    華    民    國    97    年    10    月    16    日
             刑事第十一庭 審判長法  官  陳  朱  貴
                                法  官  郭  同  奇
                                法  官  胡  文  傑
上列正本證明與原本無異。
不得再抗告。
                                書記官  蔡  嘉   萍
中    華    民    國    97    年     10  月     16   日


司法院資訊處製作；財團法人民間司法改革基金會備份。
